# 所得税费用与会计利润之间的关系

提问人：跨度防护 时间：2017-09-17 16:05:36
请教陈版：企业应纳税所得额为负数，可抵扣亏损、坏账均确认了递延所得税资产。那么所得税费用与会计利润的计算表利润总额是-400，不可抵扣的费用为 10 ，这样计算得出的所得税费用为-390.这样肯定不对，请问如何填列呢？

回答人：chenyiwei
企业应纳税所得额为负数，可抵扣亏损、坏账均确认了递延所得税资产（假设无其他暂时性差异和纳税调整事项），那么所得税费用应当是负数，即负数的利润总额乘以适用税率，相应地在该调节表中无特殊的计算和调整内容。